【裁判字號】    98,司家聲,97
【裁判日期】    981216
【裁判案由】    酌定財產管理報酬
【裁判全文】
臺灣台中地方法院民事裁定            98年度司家聲字第97號
聲  請  人  財政部國有財產局臺灣中區辦事處
            （即被繼承人甲○○之遺產管理人）
法定代理人  乙○○
上列聲請人聲請酌定財產管理報酬事件，本院裁定如下：
    主  文
聲請人任失蹤人甲○○財產管理人之報酬酌定為新台幣柒佰壹拾
伍元；就財產管理之代墊費用為新台幣貳仟伍佰肆拾陸元。
程序費用由聲請人負擔。
    理  由
一、按法院按財產管理人與失蹤人之關係、管理事務之繁簡及其
    他情形，得就失蹤人之財產，酌給財產管理人相當報酬，非
    訟事件法第120條定有明文。又依財政部訂頒「代管無人承
    認繼承遺產作業要點」第14條第3項規定：「管理報酬，應
    依民法第1183條規定，聲請法院酌定，並請優先分配，其請
    求標準，不得低於孳息收入部分10分之3及遺產現值百分之
    1」，此規定依同要點第22條於失蹤人財產管理準用之。
二、本件聲請意旨略以：鈞院於民國97年9月2日以97年度財管字
    第75號民事裁定選任聲請人為甲○○之財產管理人。而甲○
    ○之財產為坐落於臺中縣烏日鄉○○段66地號（面積為128.
    64平方公尺，權利範圍：公同共有2880分之90）、67地號（
    面積為1,411.09平方公尺，權利範圍：公同共有2880分之90
    ）、68地號（面積為109.20平方公尺，權利範圍：公同共有
    2880分之90）、69地號（面積為104.47平方公尺，權利範圍
    ：公同共有2880分之90）、榮泉段189地號（面積為3,457.
    33平方公尺，權利範圍：公同共有2880分之90）之土地共5
    筆，如依98年公告地價，土地現值為每平方公尺各新台幣(
    下同)14,500元計算，甲○○之財產價值合計為71,546元，
    則管理報酬依財政部訂頒「代管無人承認繼承財產作業要點
    」之規定，按財產現值百分之1計算為715元（小數點以下按
    四捨五入計算），為此聲請酌定財產管理報酬；另聲請人於
    本件管理財產期間，代墊費用為2,546元，特為本件聲請等
    語，並提出鈞院97年度財管字第75號民事裁定、土地建物查
    詢資料、代管無人承認繼承遺產作業要點、財政部國有財產
    局臺灣中部辦事處經費類暫付款明細表、代墊費用之相關收
    據（均為影本）等件為證。
三、經查：聲請人主張其業經本院以97年度財管字第75號民事裁
    定選任為甲○○之財產管理人，業據其提出上開民事裁定在
    卷為憑。又甲○○之財產總現值計71,546元，此有聲請人所
    提之上開證據附卷可稽，是管理報酬依上開要點規定按財產
    總值百分之1計算為715元。另本件聲請人於管理財產期間，
    為失蹤人甲○○代為墊付之費用共2,546元，亦有代墊費用
    憑證影本在卷為證。執此，本院認聲請人之聲請於法尚無不
    合，應予准許。
四、依非訟事件法第21條第1項，裁定如主文。
中    華    民    國    98    年    12    月    16    日
                  家事法庭  司法事務官  蔡伊萍
以上正本係照原本作成。
如不服本件裁定，得於裁定書送達之翌日起10日內，以書狀敘述
理由，向本庭提起抗告。
中    華    民    國    98    年    12    月    16    日
                                書記官  曾惠雅


司法院資訊處製作；財團法人民間司法改革基金會備份。
